【裁判字號】    95,訴,456
【裁判日期】    950912
【裁判案由】    毒品危害防制條例
【裁判全文】
臺灣桃園地方法院刑事判決               95年度訴字第456 號
公  訴  人  臺灣桃園地方法院檢察署檢察官
被      告  乙○○
指定辯護人   本院公設辯護人甲○○
上列被告因違反毒品危害防制條例案件，經檢察官提起公訴（九
十五年度毒偵字第三二八號）及移送併案（九十五年度毒偵字第
二○三四號、第二八一九號、第五一○一號）審理，被告於本院
審理時，就被訴事實均為有罪之陳述，經本院告知簡式審判程序
之旨，聽取檢察官及當事人意見後，由本院合議庭裁定由受命法
官獨任進行簡式審判程序後，復經檢察官聲請依協商程序判決，
本院判決如下：
    主      文
乙○○施用第一級毒品，累犯，處有期徒刑壹年。又連續施用第
二級毒品，累犯，處有期徒刑捌月。扣案內含第二級毒品甲基安
非他命殘渣之夾鏈袋壹只沒收銷燬；吸食器共貳組、分裝袋陸只
、分裝勺子貳支及玻璃球貳個沒收。應執行有期徒刑壹年陸月。
扣案內含第二級毒品甲基安非他命殘渣之夾鏈袋壹只沒收銷燬；
吸食器共貳組、分裝袋陸只、分裝勺子貳支及玻璃球貳個沒收。
    事實及理由
一、犯罪事實要旨：
    乙○○於民國八十九年間因竊盜案件，經臺灣高雄地方法院
    於九十年五月三十一日，以八十九年度易字第三六八二號判
    決判處有期徒刑一年四月確定，又因違反毒品危害防制條例
    案件，經臺灣板橋地方法院於八十九年十二月三十日，以八
    十九年度板簡字第二一二九號判決判處有期徒刑五月確定，
    上開二罪合併定應執行有期徒刑一年八月；於九十年間，復
    因違反毒品危害防制條例案件，經臺灣臺東地方法院於九十
    一年三月二十日，以九十一年度東簡字第三一號判決，判處
    有期徒刑六月確定，上開數罪接續執行，於九十二年八月四
    日假釋出監，嗣於九十二年十一月二十日保護管束期滿未被
    撤銷視為執行完畢。又因施用毒品案件，經臺灣板橋地方法
    院於八十九年十一月二日，以八十九年度毒聲字第六三五一
    號裁定送送觀察、勒戒，因認有繼續施用毒品傾向，復經臺
    灣板橋地方法院於八十九年十一月二十一日以八十九年度毒
    聲字第六六九九號裁定令入戒治處所施以強制戒治，嗣因戒
    治成效經評定為合格，認無繼續戒治之必要，而經臺灣板橋
    地方法院以九十年度毒聲字第二八三三號裁定停止戒治，而
    九十年十一月二十日保護管束期滿未被撤銷以已執行完畢論
    。詎其猶不知悔改，竟基於施用第一級毒品海洛因之犯意及
    施用第二級毒品甲基安非他命之概括犯意，於前開強制戒治
    執行完畢後五年內，即分別自（一）九十四年十一月二十日
    上午九時許為警採尿時起回溯二十六小時內某時，在臺灣地
    區某不詳處所，施用第一級毒品海洛因一次。（二）九十二
    年八月四日出監後某日起至九十五年六月十日某時許止，或
    在桃園縣龜山鄉○○路○段一六一號十四號三○五室住處或
    在臺北縣新莊市○○路一三二號十二樓住處，或在臺北縣泰
    山鄉○○路○段一八七號五樓五○一室等處所，連續施用第
    二級毒品甲基安非他命多次。嗣於(1)九十四年十一月二十日
    上午九時許，經警徵得其同意在其位於桃園縣龜山鄉○○路
    ○段一六一號十四樓三○五室住處執行搜索，扣得其所有預
    備供施用第二級毒品甲基安非他命所用之吸食器一組、分裝
    袋六只及分裝勺子二支等物，始悉上情；(2)九十五年三月六
    日凌晨零時三十分許，為警在臺北縣新莊市○○路一三二號
    十二樓查獲，並扣得其所有預備供其施用第二級毒品甲基安
    非他命所用之內含第二級毒品甲基安非他命殘渣之夾鍊袋一
    只、吸食器一組、玻璃球二個等物，始查悉上情；(3)九十五
    年四月十二日下午一時三十分許，駕駛車牌號碼為ＣＢ－一
    ○四○號贓車，行經桃園縣龜山鄉○○路（靠近大埔橋）前
    為警查獲，經警採尿送驗因其檢驗結果呈甲基安非他命陽性
    反應，始為警查悉；(4)九十五年六月十三日下午四時五分許
    ，為警在臺北縣泰山鄉○○路○段一八七號四樓四○三室查
    獲，經警採尿送驗結果呈甲基安非他命陽性反應，始為警查
    悉上情。案經臺北縣政府警察局樹林分局報由臺灣板橋地方
    法院檢察署檢察官呈請臺灣高等法院檢察署檢察長令轉臺灣
    桃園地方法院檢察署檢察官偵查起訴及桃園縣政府警察局龜
    山分局報告臺灣桃園地方法院檢察署檢察官、臺北縣政府警
    察局新莊分局、臺北縣政府刑警大隊報告臺灣板橋地方法院
    檢察署檢察官移送併案審理。
二、證據：
  (一)被告乙○○於檢察官偵訊及本院審理時之自白。
  (二)臺北縣警察局樹林分局毒品危害防制條例被移送者姓名暨代
    碼對照表（代碼編號：00000000）、臺灣檢驗科技
    股份有限公司濫用藥物尿液檢驗報告（檢體編號：Ｈ－00
    000000）、臺北縣政府警察局新莊分局偵辦毒品危害
    防制條例案被移送人姓名代碼對照表（代碼編號：八二五八
    ）、臺灣檢驗科技股份有限公司濫用藥物尿液檢驗報告（檢
    體編號：八二五八）、桃園縣政府警察局龜山分局被採尿人
    姓名編號對照表（編號：Ｊ四四七六）、臺灣檢驗科技股份
    有限公司濫用藥物尿液檢驗報告（檢體編號：Ｊ四四七六）
    、臺北縣政府警察局刑警大隊偵辦毒品危害防制條例案件被
    移送人姓名代碼對照表（代碼編號：○八一四四二）、臺灣
    檢驗科技股份有限公司濫用藥物尿液檢驗報告（檢體編號：
    ○八一四四二）各一紙、臺北縣政府警察局樹林分局搜索、
    扣押筆錄一份。
  (三)扣案之吸食器共二組、分裝袋六只及分裝勺子二支、內含第
    二級毒品甲基安非他命殘渣之夾鍊袋一只、玻璃球二個等物
    。
  (四)臺灣高等法院被告前案紀錄表一紙。
三、處罰條文：
    毒品危害防制條例第十條第一項、第二項、第十八條第一項
    前段，新修正刑法第二條第一項前段、修正前刑法第十一條
    、第五十六條、第四十七條、第五十一條第五款、第三十八
    條第一項第二款。
四、附記事項：
    扣案內含第二級毒品甲基安非他命殘渣之夾鏈袋一只，該夾
    鏈袋內之殘渣，雖未經鑑驗，然被告坦承為其施用第二級毒
    品所用之物，且其為警查獲時所採集之尿液，經送驗結果，
    亦確呈甲基安非他命陽性反應，已如前述，足徵夾鏈袋內之
    殘渣確係為第二級毒品甲基安非他命無訛，且含第二級毒品
    甲基安非他命殘渣之夾鏈袋因與第二級毒品甲基安非他命無
    法分離，是應依毒品危害防制條例第十八條第一項前段規定
    宣告沒收並諭知銷燬。另扣案之吸食器共二組、分裝袋六只
    、分裝勺子二支及玻璃球二個，為被告所有預備供施用第二
    級毒品甲基安非他命所用，業據被告供承在卷，應依修正前
    刑法第三十八條第一項第二款規定宣告沒收之。
五、協商判決除有刑事訴訟法第四百五十五條之四第一項第一款
    於本訊問程序終結前，被告撤銷協商合意或檢察官撤回協商
    聲請者；第二款被告協商之意思非出於自由意志者；第四款
    被告所犯之罪非第四百五十五條之二第一項所定得以協商判
    決者；第六款被告有其他較重之裁判上一罪之犯罪事實者；
    第七款法院認應諭知免刑或免訴、不受理者情形之一，及違
    反同條二項「法院應於協商合意範圍內為判決；法院為協商
    判決所科之刑，以宣告緩刑或二年以下有期徒刑、拘役或罰
    金為限」之規定者外，不得上訴。
六、本件如符合上述得上訴之情形，得自收受判決送達之日起十
    日內，向本院提出上訴書狀，上訴於第二審法院。
本案經檢察官董良造到庭執行職務
中    華    民    國    95    年     9    月    12    日
                        臺灣桃園地方法院刑事第十庭
                                法  官  柯姿佐
上正本證明與原本無異。
                                書記官  蔡紫凌
中    華    民    國    95    年    9     月    22    日
毒品危害防制條例第10條
施用第一級毒品者，處 6 月以上 5 年以下有期徒刑。
施用第二級毒品者，處 3 年以下有期徒刑。


司法院資訊處製作；財團法人民間司法改革基金會備份。
